【裁判字號】    97,易,1412
【裁判日期】    971015
【裁判案由】    詐欺
【裁判全文】
臺灣彰化地方法院刑事判決              97年度易字第1412號
公  訴  人  臺灣彰化地方法院檢察署檢察官
被      告  甲○○
選任辯護人  楊振裕律師
上列被告因詐欺案件，經檢察官提起公訴（九十七年度偵字第五
四六八號），本院判決如下：
    主  文
甲○○共同意圖為自己不法之所有，以詐術使人將本人之物交付
，處有期徒刑陸月，如易科罰金，以新台幣壹仟元折算壹日，緩
刑年。
    事  實
一、甲○○明知真實姓名年籍不詳綽號「成哥」之成年男子，為
    詐騙集團成員，為貪圖小利，竟與該名綽號「成哥」之成年
    男子，共同基於意圖為自己不法所有之詐欺取財犯意聯絡，
    先由甲○○於民國九十六年十二月三十一日至臺中市○○區
    ○○路一段一０六四號合作金庫商業銀行黎明分行（下稱合
    庫黎明分行），開立帳號0000000000000號綜
    合儲蓄存款帳戶後，隨即將該帳號提供予該名綽號「成哥」
    之成年男子，供為其所屬詐騙集團人頭帳戶使用。嗣綽號「
    成哥」之成年男子及所屬之詐騙集團成員，即承前揭詐欺取
    財之犯意，於九十七年一月二日十二時許，以電話與乙○○
    聯絡，佯稱其係「宇通公司」人員，告知乙○○抽中該公司
    舉辦之抽獎活動四獎，獎金新台幣（下同）九十餘萬元，然
    需先支付稅金、手續費及律師費等費用云云，致使乙○○不
    疑有他而陷於錯誤，乃於同年月四日前往桃園縣蘆竹鄉合作
    金庫商業銀行南崁分行，依指示匯款二十萬元至甲○○上開
    合庫黎明分行帳戶內。而綽號「成哥」之成年男子得知詐騙
    得手後，隨即通知甲○○於同日臨櫃將該二十萬元提領一空
    ，並將所得款項悉數交予綽號「成哥」之成年男子，甲○○
    則從中獲取提領款項百分之二即四千元（起訴書誤載為一萬
    四千元）之報酬。嗣因上開詐騙集團成員又以電話要求乙○
    ○匯款，乙○○察覺有異，經報警處理而循線查獲上情。
二、案經乙○○訴由臺南市警察局第五分局報請臺灣臺南地方法
    院檢察署呈請臺灣高等法院檢察署檢察長令轉臺灣彰化地方
    法院檢察署檢察官偵查起訴。
    理  由
一、按被告以外之人於審判外之言詞或書面陳述，除法律有規定
    者外，不得作為證據；被告以外之人於審判外之陳述，雖不
    符前四條之規定，而經當事人於審判程序同意作為證據，法
    院審酌該言詞陳述或書面陳述作成時之情況，認為適當者，
    亦得為證據，刑事訴訟法第一百五十九條第一項、第一百五
    十九條之五分別定有明文。查證人即告訴人乙○○於警詢之
    證言，雖屬被告以外之人於審判外之言詞陳述，然因被告及
    辯護人均未於本案言詞辯論終結前聲明異議，本院復審酌該
    言詞陳述均係由證人出於自由意識而陳述，並無非法取證之
    情況，依刑事訴訟法第一百五十九條之五之規定，認得採為
    認定本件犯罪事實所憑之證據，合先敘明。
二、上揭犯罪事實，業據被告甲○○於本院審理時坦承不諱，核
    與證人即告訴人乙○○於警詢中指訴之情節相符，並有桃園
    縣警察局大園分局受理刑事案件報案三聯單、桃園縣警察局
    大園分局詐騙帳戶通報警示詐騙電話斷話案件報告表、桃園
    縣警察局大園分局受理詐騙帳戶通報警示簡便格式表、內政
    部警政署反詐騙案件紀錄表、合作金庫銀行存款憑條、合庫
    黎明分行函送之被告甲○○開戶資料及交易明細、帳號00
    00000000000號帳戶存摺影本、合作金庫銀行取
    款憑條等附卷可稽，足認被告之自白確與事實相符，應可採
    信。是以本件事證明確，被告犯行，堪以認定。
三、核被告甲○○所為，係犯刑法第三百三十九條第一項之詐欺
    取財罪。被告與綽號「成哥」之成年男子及其所屬詐騙集團
    成員間，就上開犯行，有犯意聯絡及行為分擔，均為共同正
    犯。爰審酌被告不思以正當工作營生，為謀取私利，任意提
    供個人帳號供詐騙集團作為詐騙之工具，並於詐騙得手後，
    代為提領交付，使集團成員之真實身分難以查緝，並危及社
    會治安及私人之財產權益，惟念及被告於本院審理時尚知坦
    承犯行，並考量被告並無不良素行及其智識程度、犯罪之動
    機、被害人受騙金額尚非至鉅等一切情狀，量處如主文所示
    之刑，並諭知易科罰金之折算標準。末查，被告前未曾受有
    期徒刑以上刑之宣告，此有臺灣彰化地方法院檢察署刑案資
    料查註紀錄表及臺灣高等法院被告前案紀錄表各一件在卷可
    按，其經此偵、審程序，應知警惕而無再犯之虞，且於犯後
    業與告訴人達成和解，有本院調解筆錄一紙在卷足憑，所宣
    告之刑，認以暫不執行為適當，併予宣告緩刑三年，以勵自
    新。
據上論斷，應依刑事訴訟法第二百九十九條第一項前段，刑法第
二十八條、第三百三十九條第一項、第四十一條第一項前段、第
七十四條第一項第一款，刑法施行法第一條之一，判決如主文。
本案經檢察官鄭少到庭執行職務。
中    華    民    國    97    年    10    月    15    日
                  刑事第六庭    審判長法官  王義閔
                                法      官  鄭舜元
                                法      官  鮑慧忠
以上正本證明與原本無異。
如不服本判決，應於判決送達後10日內，向本院提出上訴書狀，
上訴書狀應「敘述具體上訴理由」，並按他造當事人之人數附繕
本。「切勿逕送上級法院」。
告訴人或被害人對於判決如有不服具備理由請求檢察官上訴者，
其上訴期間之計算係以檢察官收受判決正本之日期為準。
中    華    民    國    97    年    10    月    15    日
                                書  記  官  黃幼華
附錄本案論罪科刑法條全文：
中華民國刑法第339條
（普通詐欺罪）
意圖為自己或第三人不法之所有，以詐術使人將本人或第三人之
物交付者，處5年以下有期徒刑、拘役或科或併科1千元以下罰金
。
以前項方法得財產上不法之利益或使第三人得之者，亦同。
前二項之未遂犯罰之。


司法院資訊處製作；財團法人民間司法改革基金會備份。
